

# Sobre mí

Soy Egresado destacado en Análisis de Sistemas, competente en diversos lenguajes de programación y rápida adaptación a nuevas tecnologías.

Aunque no tengo experiencia laboral, mi pasión por aprender y mis habilidades analíticas me dan confianza para enfrentar desafíos en la industria tecnológica. Estoy emocionado por crecer y aprender en este campo, y creo que mi dedicación académica muestra mi compromiso y capacidad para destacar profesionalmente.

Recientemente comencé a especializarme en Java Standard 17 Web Programming, lo cual me emociona mucho porque me permite enfocarme en el desarrollo web moderno.

# Información de contacto



(<u>+ 54 </u>9) <u>11 2254 0454</u>



jindrg@gmail.com



Villa Urquiza, Ciudad Autonoma de Buenos Aires, Argentina.



Delmer Rodríguez

## **Habilidades**

- JAVA C# KOTLIN
- JAVASCRIPT VUE
- NET CORE Y .NET MVC
- GITHUB GIT
- PATRONES DE DISEÑO
- MONGODB SQL SERVER
- NODE JS
- COMUNICACION EFECTIVA

## **Idiomas**

## Inglés:

Nivel Básico

# Delmer Rodríguez

ANALISTA DE SISTEMAS

# **Experiencia laboral**

# **TÉCNICO INFORMÁTICO**

Autonomo

Enero 2011 - Al presente

- Formateo, reparación y mantenimiento de equipos informáticos.
- Instalación de Sistemas Operativos y programas.
- Tareas de bases de datos SQL.
- Búsqueda proactiva y captación de nuevos clientes. Fidelización.

#### **VENDEDOR**

Coto C.I.C.S.A

Enero 2017 - Junio 2023

- Experiencia en ventas y garantías extendidas, con atención personalizada.
- Habilidad destacada en resolver problemas y reclamos para garantizar la satisfacción del cliente.
- Conocimiento integral en gestión de productos, desde ingreso hasta salida del inventario.

#### **ENCARGADO SALON DE VENTAS**

Coto C.I.C.S.A

Enero 2017 - Junio 2023

 Líder de equipo en la planificación, gestión de operaciones logísticas y de almacenamiento.

## **Portafolio**

# APLICACIÓN MÓVIL EN KOTLIN

Utilizada para visualizar y gestionar la información sobre la calidad del aire a través de un mapa interactivo.

#### **INTRANET CON JAVASCRIPT Y NODE.JS**

Intranet para el control de movimientos sospechosos y prevención de robos.

### FORO WEB SEGURO CON C#

Permite la creación de publicaciones, gestión de usuarios y roles, asegurando la seguridad de los datos.

# Formación Académica

#### JAVA STANDARD 17 WEB PROGRAMMING

EducaciónIT

Abril 2024 - Julio 2024

## **ANALISTA DE SISTEMAS**

Instituto de Tecnología ORT Julio 2020 - Julio 2023 **Promedio final: 8.4** 

# TECNICATURA, COMPUTACIÓN E INFORMÁTICA

Instituto Superior "Federico Villarreal" Marzo 2018 - Diciembre 2011 <u>Promedio final: 8.0</u>